臺灣臺中地方法院民事裁定            
                                   111年度司繼字第1709號
聲  請  人  臺灣臺中地方檢察署檢察官



受  選任人  陳奕杰地政士

上列聲請人聲請為被繼承人汪文訏選任遺產管理人事件，本院裁
定如下：
    主      文
選任陳奕杰地政士為被繼承人汪文訏之遺產管理人。
准對被繼承人汪文訏之大陸地區以外繼承人為承認繼承之公示催
告。
被繼承人汪文訏之大陸地區以外繼承人，應自前項公示催告最後
揭示於法院公告處、資訊網路及其他適當處所之日起，壹年內承
認繼承，上述期限屆滿，無繼承人承認繼承時，被繼承人汪文訏
之遺產，於清償債權並交付遺贈物後，如有賸餘即歸屬國庫。
聲請程序費用由被繼承人汪文訏之遺產負擔。
    理      由
一、按繼承開始時，繼承人之有無不明，而無親屬會議或親屬會
    議未於一個月內選定遺產管理人者，利害關係人或檢察官得
    聲請法院選任遺產管理人，並由法院依公示催告程序，定六
    個月以上之期限，公告繼承人，命其於期限內承認繼承，民
    法第1177條、第1178條規定甚明。次按，先順序繼承人均拋
    棄其繼承時，由次順序之繼承人繼承。其次順序繼承人有無
    不明或第四順序之繼承人均拋棄其繼承權者，準用關於無人
    承認繼承之規定，民法第1176條第6項定有明文。
二、本件聲請意旨略以：再審原告即被繼承人汪文訏（男，民國
    00年00月00日生、身分證統一編號：Z000000000號、生前最
    後設籍：臺中市○區○○路00號）與再審被告劉玥秀間返還代
    墊款等事件，經本院以110年度再易字第20號受理在案，惟
    被繼承人汪文訏於110年10月1日發現死亡，其已離婚且尚存
    法定繼承人均已拋棄繼承，亦未經親屬會議選任遺產管理人
    ，爰依民法第1177條及第1178條等規定聲請選任被繼承人汪
    文訏之遺產管理人等語。
三、經查，聲請人上開主張之事實，有本院111年2月22日中院平
    民發110再易20字第1110003321號函、本院家事事件公告、
    財政部中區國稅局大智稽徵所書函、三親等資料查詢結果、
    稅務電子閘門財產所得調件明細表、戶役政個人基本資料、
    公務監理電子閘門及金融機構函等資料為證。復經本院依職
    權調取110年度司繼字第3562號卷宗查核無訛，堪信為真實
    。從而，聲請人聲請選任被繼承人汪文訏之遺產管理人，揆
    諸前揭規定，為有理由，應予准許。嗣經本院函詢社團法人
    台中市地政士公會，該公會來函推薦由陳奕杰地政士擔任本
    件遺產管理人，此有該公會函附卷可稽。茲審酌陳奕杰為執
    業地政士，具有專業知識及能力，且與被繼承人汪文訏所遺
    遺產間無利害關係，若由其擔任本件之遺產管理人，應能秉
    持其專業倫理擔當此具公益性質之職務，並順利達成管理保
    存及清算遺產之任務。執此，本院認為由陳奕杰地政士擔任
    被繼承人汪文訏之遺產管理人，應屬妥適，爰選任之。
四、依家事事件法第127條第4項規定，裁定如主文。
中　　華　　民　　國　　111 　年　　7 　　月　　28　　日
                  家事法庭  司法事務官　張吉祥
以上正本係照原本作成。
如不服本件裁定，得於裁定書送達之翌日起10日內，以書狀敘述
理由，向本庭提起抗告，並應繳納抗告費新台幣1000元。  
中　　華　　民　　國　　111 　年　　7 　　月　　28　　日
                                書記官　林雅慧